臺灣臺中地方法院刑事判決　
110年度簡上字第139號
上  訴  人  
即  被  告  廖國佑


上列上訴人即被告因違反性騷擾防治法案件，不服本院民國110
年2月8日110年度中簡字第198號第一審簡易判決（聲請簡易判決
處刑書案號：109年度偵字第37483號），提起上訴，本院判決如
下：
    主    文
上訴駁回。
    犯罪事實
一、丙○○前於民國109年10月24日晚上11時38分許，透過通訊軟
    體LINE邀約網友甲女（真實姓名、年籍均詳卷；即代號AB00
    0-H109237女子；下稱甲女）於同年月27日共進晚餐，經甲
    女答應後，丙○○即於同年月27日晚上6時許，騎乘普通重型
    機車抵達臺中市北區錦平街與五權路500巷附近搭載甲女前
    往火鍋店用餐。丙○○於用餐結束後，騎乘普通重型機車搭載
    甲女返回上址碰面處，並在該處聊天時，竟基於意圖性騷擾
    之犯意，乘甲女於聊天當中不及抗拒之際，突伸手環抱甲女
    ；且於甲女毫無防備而僅出言表示拒絕擁抱並欲將丙○○推開
    之際，接續親吻甲女之嘴巴，以此方式對甲女為性騷擾行為
    得逞。嗣甲女報警處理後，因而查悉上情。
二、案經甲女訴由臺中市政府警察局第二分局報告臺灣臺中地方
    檢察署檢察官聲請以簡易判決處刑。
    理    由
一、證據能力
  ㈠以下本案所引用被告以外之人於審判外之言詞或書面陳述，
    均經本院於審判時當庭直接提示而為合法調查，檢察官、上
    訴人即被告丙○○（下稱被告）均同意作為證據（見本院卷第
    130至131頁），本院審酌前開證據作成或取得狀況，均無非
    法或不當取證之情事，亦無顯不可信情況，故認為適當而均
    得作為證據。是前開證據，依刑事訴訟法第159條之5規定，
    均具有證據能力。
  ㈡除法律另有規定外，實施刑事訴訟程序之公務員因違背法定
    程序取得之證據，其有無證據能力之認定，應審酌人權保障
    及公共利益之均衡維護，刑事訴訟法第158條之4定有明文。
    本案所引用之非供述證據，並無證據證明係實施刑事訴訟程
    序之公務員違背法定程序所取得，且檢察官、被告均未表示
    無證據能力，自應認均具有證據能力。
二、認定犯罪事實所憑證據及理由
　　訊據被告固坦承有於上開時、地對告訴人甲女為擁抱、親吻
    行為，惟矢口否認有何性騷擾犯行，辯稱：當天雖係其與告
    訴人甲女首次見面，但其認為雙方當時互有好感。其前揭擁
    抱、親吻行為均有徵得告訴人甲女同意等語。經查：
　㈠被告於109年10月24日晚上11時38分許，透過通訊軟體LINE邀
    約網友即告訴人甲女共進晚餐，經告訴人甲女答應後，被告
    於同年月27日晚上6時許，騎乘普通重型機車抵達上址地點
    搭載告訴人甲女前往用餐。嗣用餐結束後，被告騎乘普通重
    型機車搭載告訴人甲女返回上址碰面處，並於該處聊天時，
    被告伸手環抱告訴人甲女並親吻甲女之嘴巴乙節，為被告所
    自承（見本院簡上字卷第144頁），並經證人即告訴人甲女
    於警詢及偵訊中指訴、本院審理時具結證述綦詳（見偵卷第
    21至23、45至48頁、本院簡上字卷第131至141頁），且有通
    訊軟體對話內容翻拍照片134張在卷可佐（見不公開卷第27
    至93頁），上開事實，堪以認定。
　㈡證人即告訴人甲女⒈於警詢及偵訊中指訴：其與被告於109年1
    0月27日晚上6時在臺中市北區錦平街與五權路500巷旁碰面
    後，即前往輕井澤鍋物吃晚餐。晚餐結束後，被告騎乘機車
    搭載其返回上開地點，雙方遂在該地點面對面聊天，內容僅
    係一般話題而已。雙方聊到一半時，被告突然用力將其拉過
    去並對其擁抱，其當下告知被告勿如此為之、試圖推開被告
    ，但被告又立刻親吻其嘴唇。在被告親完後，其即轉身離開
    。其當時並未意識到被告會突然做出擁抱、親吻之舉，被告
    於為前述舉動前亦未曾詢問其是否同意。其當下及事後均感
    到害怕、不知所措等語（見偵卷第21至23、45至48頁）。⒉
    於本院審理時具結證稱：其與被告相約於前開時、地碰面並
    一起吃晚餐，當天為雙方第一次見面，為普通網友關係。用
    餐結束回到上開碰面地點後，雙方就在該處聊天。聊到一半
    時，被告即突然擁抱其約幾秒鐘，其當時有推被告、表示「
    不要這樣」，但被告卻又突然親吻其約幾秒鐘。被告為上開
    擁抱、親吻舉動時，由於均係一瞬間發生之事，其完全來不
    及阻止、反應。其覺得被告所為讓其感到不舒服，故於案發
    後翌日即報警處理等語（見本院簡上字卷第131至141頁）。
    爰審酌⒈告訴人甲女針對本案案發之整體過程，即雙方聊天
    時，被告突然對其伸手擁抱、親吻嘴巴，其當下完全未意識
    到被告會如此為之、而猝不及防等情節，均能具體詳述、前
    後一致，且作證過程態度一致，尚無猶豫或反覆不一，亦無
    何明顯矛盾或顯不合常理之處。倘非親身經歷且記憶深刻之
    事，應難憑空杜撰並為前開詳盡指述。⒉參以證人即告訴人
    甲女於警詢陳述及本院審理時具結證稱：其與被告為網友關
    係。除本案之外，其與被告並無任何恩怨或發生其他不愉快
    等語（見偵卷第23頁、本院簡上字卷第139頁），且觀諸被
    告與告訴人甲女之案發前通訊軟體LINE對話紀錄截圖，雙方
    交談內容大多係分享日常生活，談天過程融洽，有通訊軟體
    LINE對話紀錄截圖133張在卷可佐（見不公開卷第27至93頁
    ），核與告訴人甲女前揭證述相符，而被告於本院審理時亦
    不否認其與告訴人甲女於本案發生前關係尚屬友好等語（見
    本院簡上字卷第144頁），足徵證人甲女應無甘冒刑事訴追
    危險而刻意設詞陷害被告之可能及必要，故證人甲女上開證
    述性騷擾情節，應可採信。
　㈢另參以卷附被告與告訴人甲女案發後之交友軟體對話內容，
    如下所示（A：被告；B：告訴人甲女）：
　　⒈109年10月27日晚上10時29分至10時30分
　　　A：看起來被妳封鎖了…對不起喔…
　　　A：也謝謝妳陪我出門，希望妳能找到適合妳的人
　　　A：我是很認真才會對妳那樣，可能讓妳嚇到了，對不起
　　⒉109年10月28日上午10時
　　　B：再認真也不能親我抱我吧？
　　⒊不詳日期（畫面顯示「今天」）上午4時22分至上午6時1分
　　　A：對不起，不會有下次了/我反省過了/我真的太過頭了/
         很抱歉
　　　A：能原諒我嗎
　　　A：應該是說
　　　A：妳願意給我一個道歉的機會嗎
　　上開對話過程，有交友軟體截圖2張在卷可憑（見偵卷第49
    頁、不公開卷第31頁）。上開內容係被告與告訴人甲女於案
    發後之通訊交談內容，業經證人即告訴人甲女於本院審理時
    具結證述明確（見本院卷第135至137頁），此亦為被告所不
    否認（見偵卷第47至48頁）。
  ㈣觀諸上開對話內容，被告稱「看起來被妳封鎖了…」等語，核
    與證人即告訴人甲女於本院審理時具結證稱：其於案發後封
    鎖被告之通訊軟體LINE帳號及交友軟體帳號，但交友軟體帳
    號部分曾解除封鎖看訊息，之後再度封鎖等語相合一致（見
    本院卷第137至138頁），足見於本案發生後，告訴人甲女曾
    封鎖其與被告間之聯繫管道。衡諸常情，被告與告訴人甲女
    當天既係第1次見面並相約共進晚餐，且雙方於案發前關係
    尚屬融洽，若於用餐聊天過程中，認為對方係可繼續深交之
    對象，則於吃飯結束返回住處後，於通訊軟體上之對話、互
    動當更加熱絡，縱認對方與自己並無共通話題、雙方聊不來
    ，之後至多選擇較為冷淡方式回應、逐漸不在通訊軟體上交
    談，應不至於封鎖、刪除對方之聯繫方式。若非告訴人甲女
    與被告間發生不快、負面甚或爭吵事件而致使告訴人甲女心
    生不悅，告訴人甲女應無必要於案發後之當天晚上立即採取
    封鎖被告之通訊軟體帳號如此激烈之手段，益徵證人即告訴
    人甲女於警詢、偵訊及本院審判中所為上揭證述內容屬實。
    又自被告向告訴人甲女表示自己行為嚇到告訴人甲女、表達
    歉意等情觀之，顯係被告為其個人唐突之舉導致告訴人甲女
    受到驚嚇而表達歉意，且該舉動衡情應未徵得告訴人甲女同
    意，否則告訴人甲女應不會產生驚嚇之感受，此亦核與告訴
    人甲女於警詢中陳稱：其當下情緒感到害怕、不知所措等語
    相合一致（見偵卷第23頁）；再參以告訴人甲女稱「再認真
    也不能親我抱我吧？」等語後，被告亦不斷表示抱歉、會反
    省、希望能獲得告訴人甲女原諒之意，綜觀上開對話情節，
    顯係被告為其個人擁抱、親吻告訴人甲女之行為致歉、欲請
    求告訴人甲女原諒之詞，衡情當係被告針對未獲得告訴人甲
    女同意、於告訴人甲女不及防備之際即展開擁抱、親吻舉動
    一事，表達歉意之言詞，尚難認係如被告所辯稱：僅係因告
    訴人甲女不開心、想說是不是其行為嚇到告訴人甲女才說那
    些話，不是因為未徵得同意才道歉等語（見偵卷第47頁、本
    院簡上字卷第146頁），應可認定。
  ㈤綜合上開證據相互勾稽，被告係未事先徵得告訴人甲女同意
    ，於告訴人甲女不及防備之際，突然擁抱告訴人甲女、親吻
    告訴人甲女之嘴唇等情，洵堪認定。被告辯稱：其於事前有
    獲得告訴人甲女同意等語（見本院卷第144頁），不足採信
    。另被告雖辯稱：其認為雙方互有好感，縱為第1次見面亦
    可為較親密之舉動等語，然證人即告訴人甲女於本院審理時
    具結證稱：其與被告僅為一般網友關係而已，交情尚未達到
    可為親吻、擁抱行為之程度等語（見本院簡上字卷第139頁
    ），此有通訊軟體LINE對話紀錄截圖133張在卷足佐（見不
    公開卷第27至93頁），況縱使雙方果真互有好感，亦不代表
    一方可任意為前述擁抱、親吻等親密舉措。又被告固辯以：
    案發地點人來人往，若告訴人甲女不願意、有抗拒，必會有
    路人來阻止等語（見本院簡上字卷42頁），惟證人即告訴人
    甲女於本院審理時具結證述：其不確定附近有無路人等語（
    見本院簡上字卷141頁），卷內亦無證據佐證該處確有他人
    經過，況自本案案發過程觀之，時間歷程甚為短暫，能否為
    路人發覺並阻止，亦有疑問；再者，有無路人發覺上情並前
    來阻止，亦與證明有無違反告訴人甲女意願無必然關聯性。
    是以，被告前開所辯，尚難採信，亦不足為被告有利之認定
    。　　　
  ㈥按性騷擾防治法第25條第1項規定：「意圖性騷擾，乘人不及
    抗拒而為親吻、擁抱或觸摸其臀部、胸部或其他身體隱私處
    之行為者，處2 年以下有期徒刑、拘役或科或併科新臺幣10
    萬元以下罰金。」，又同法第2條規定：「本法所稱性騷擾
    ，係指性侵害犯罪以外，對他人實施違反其意願而與性或性
    別有關之行為，且有下列情形之一者：一、以該他人順服或
    拒絕該行為，作為其獲得、喪失或減損與工作、教育、訓練
    、服務、計畫、活動有關權益之條件。二、以展示或播送文
    字、圖畫、聲音、影像或其他物品之方式，或以歧視、侮辱
    之言行，或以他法，而有損害他人人格尊嚴，或造成使人心
    生畏怖、感受敵意或冒犯之情境，或不當影響其工作、教育
    、訓練、服務、計畫、活動或正常生活之進行。」。準此，
    性騷擾防治法第25條規定之「性騷擾」，指對被害人之身體
    為偷襲式、短暫性、有性暗示之不當觸摸，含有調戲意味，
    而使人有不舒服之感覺而言（最高法院99年度台上字第2516
    號判決意旨參照）。查被告與告訴人甲女僅為普通網友關係
    ，竟乘告訴人甲女不及抗拒而為突然擁抱並親吻告訴人甲女
    嘴巴之行為，實屬偷襲式、短暫式且與性具有緊密關係之舉
    動，具有調戲之含意，而足以損害告訴人甲女之人格尊嚴，
    使告訴人甲女感受冒犯，依前揭說明，其行為屬於性騷擾防
    治法第2條第2款、第25條第1項所定性騷擾犯行無訛，且被
    告主觀上具有性騷擾之意圖，甚為灼然。
  ㈦綜上所述，被告所辯與客觀事證及常情不符，係卸責之詞，
    不足採信。本案事證明確，被告犯行堪以認定，應依法論科
    。
三、論罪說明
  ㈠核被告所為，係犯性騷擾防治法第25條第1項之意圖性騷擾，
    乘人不及抗拒而為擁抱、親吻之行為罪。
  ㈡被告基於意圖性騷擾之單一犯意，在密相接近之時、地，接
    續對告訴人甲女為上開行為，係犯罪目的同一，侵害同一法
    益，各行為之獨立性極為薄弱，依一般社會健全觀念，在時
    間差距上，難以強行分開，在刑法評價上，以視為數個舉動
    之接續施行，合為包括之一行為予以評價，較為合理，故應
    論以接續犯之一罪。
四、上訴論斷
  ㈠原審經審理後，認被告犯罪事證明確，適用性騷擾防治法第2
    5條第1項，刑法第11條前段、第41條第1項前段等規定，並
    審酌被告為圖一己私慾，未顧及告訴人甲女之感受，乘告訴
    人甲女不及抗拒之際，接續擁抱及親吻告訴人甲女，損害告
    訴人甲女之人格尊嚴，使告訴人甲女身心受創，所為實屬不
    該，且迄今尚未能與告訴人甲女達成和解，賠償告訴人甲女
    所受損害，求得告訴人甲女之諒解，兼衡酌被告之犯後態度
    、犯罪動機、手段、情節、所生損害及其經濟狀況、智識程
    度（見偵卷第17頁）等一切情狀，量處如有期徒刑2月，並
    諭知如易科罰金，以新臺幣1,000元折算1日，核原判決認事
    用法均無不合，量刑亦已審酌被告犯罪之一切情狀。被告上
    訴仍執前詞，否認有何違反性騷擾防治法之犯行，經核為無
    理由，應予駁回。
  ㈡至被告雖聲請調取案發現場附近之監視器錄影畫面，以證明
    其所辯屬實等語（見本院簡上字卷第43頁），惟查，經本院
    函詢臺中市政府警察局第二分局函覆略以：經陪同被害人檢
    視監視器，被害人皆稱監視器無法照到被害人遭被告性騷擾
    之過程乙節，有臺中市政府警察局第二分局110年5月31日中
    市警二分偵字第1100021964號函暨檢附職務報告1份在卷可
    憑（見本院簡上字卷第51至53頁）。綜上，本案事證已臻明
    確，並經本院認定如前所述，且被告上揭聲請調查證據無調
    查必要，應予駁回，附此敘明。
據上論斷，應依刑事訴訟法第455條之1第1項、第3項、第368 條
、第364 條，判決如主文。
本案經檢察官乙○○聲請簡易判決處刑，檢察官陳君瑜、甲○○到庭
執行職務。
中　　華　　民　　國　　110 　年　　10　　月　　28　　日
                  刑事第五庭  審判長法  官  唐中興
                                    法  官  黃佳琪
                                    法  官  李怡真
以上正本證明與原本無異。
不得上訴。
　　　　　　　　　　　　　　　　　　書記官  林怡君
中　　華　　民　　國　　110 　年　　10　　月　　29　　日
附錄本案論罪科刑法條全文：
性騷擾防治法第25條
意圖性騷擾，乘人不及抗拒而為親吻、擁抱或觸摸其臀部、胸部
或其他身體隱私處之行為者，處2年以下有期徒刑、拘役或科或
併科新臺幣10萬元以下罰金。
前項之罪，須告訴乃論。